臺灣臺中地方法院刑事裁定　
109年度訴字第2498號
公  訴  人  臺灣臺中地方檢察署檢察官
被      告  蔡元隆




選任辯護人  周仲鼎律師
            王捷拓律師
            林柏宏律師
被      告  林坤標



選任辯護人  張嘉麟律師
被      告  陳冠閔



選任辯護人  林思儀律師
被      告  吳上恩



選任辯護人  黃逸仁律師
            陳苡瑄律師
上列被告因違反槍砲彈藥刀械管制條例等案件，經檢察官提起公
訴（109 年度偵字第19875 號、第19876 號、第19877 號、第19
878 號、第25565 號、第29030 號），本院裁定如下：
    主  文
蔡元隆、林坤標、陳冠閔、吳上恩均自民國壹佰壹拾年拾壹月貳
拾日起延長羈押貳月。
    理  由
一、被告蔡元隆、林坤標、陳冠閔、吳上恩因違反槍砲彈藥刀械
    管制條例等案件，前經本院訊問後，認被告蔡元隆、陳冠閔
    、吳上恩均坦承犯行，而被告林坤標固否認犯行，惟有證人
    林俊瑋、王辰恩、劉冠甫等人之證述可證，並有扣案之槍枝
    、現場監視器翻拍照片、槍枝初步檢視報告、鑑定書、員警
    現場勘查報告等證據在卷可稽，足認被告蔡元隆、林坤標、
    陳冠閔、吳上恩犯罪嫌疑均重大；又被告林坤標所述與本案
    相關證人之證述相佐，被告蔡元隆所述與證人陳冠閔、劉冠
    甫之證述相佐，足認被告蔡元隆、林坤標皆有勾串證人之虞
    ；另被告蔡元隆、林坤標、陳冠閔、吳上恩所犯均為最輕本
    刑5 年以上有期徒刑之重罪，衡以重罪常伴隨逃亡之可能，
    有相當理由認有逃亡之虞，被告蔡元隆、林坤標、陳冠閔、
    吳上恩均有羈押之原因，非予羈押，顯難進行追訴、審判或
    執行之程序，均有羈押之必要，爰依刑事訴訟法第101 條第
    1 項規定，俱於民國109 年10月20日執行羈押，被告蔡元隆
    、林坤標並禁止接見、通信，被告林坤標、蔡元隆另分別於
    109 年11月30日、109 年12月30日解除禁止接見、通信，被
    告蔡元隆、林坤標、陳冠閔、吳上恩再於110 年1 月20日、
    110 年3 月20日、110 年5 月20日、110 年7 月20日、110
    年9月20日起各延長羈押2 月。
二、按審判中之延長羈押，如所犯最「重」本刑為死刑、無期徒
    刑或逾有期徒刑10年者，第一審、第二審以6 次為限，第三
    審以1 次為限，刑事妥速審判法第5 條第2 項定有明文。又
    槍砲彈藥刀械管制條例第7 條第4 項規定：「未經許可，持
    有、寄藏或意圖販賣而陳列第1 項所列槍砲、彈藥者，處5
    年以上有期徒刑，併科新臺幣1 千萬元以下罰金」，而刑事
    範疇中定有有期徒刑之法規範者，多設有法定刑之上下界限
    ，如遇未設上下界限者，其最輕或最重本刑即應以刑法第33
    條第3 項補充之。本件被告蔡元隆、林坤標、陳冠閔、吳上
    恩所犯槍砲彈藥刀械管制條例第7 條第4 項持有具殺傷力之
    制式或非制式手槍罪，其法定刑為5 年以上有期徒刑，因該
    條文未設法定刑上限，依刑法第33條第3 款規定補充之，其
    最重本刑則為15年，是本件延長羈押之次數限制即受刑事妥
    速審判法第5 條第2 項規範，並優先適用刑事訴訟法第108
    條第5 項之規定（最高法院102 年度台抗字第434 號裁定意
    旨參照），先予敘明。
三、茲本院以羈押期間即將屆滿，被告蔡元隆、林坤標、陳冠閔
    、吳上恩所犯均係最輕本刑為5 年以上有期徒刑之重罪，依
    卷內事證，足認犯罪嫌疑重大，且被告蔡元隆、林坤標、陳
    冠閔、吳上恩均知悉遭查獲之槍枝具有殺傷力，僅因與人發
    生爭執，即任意將具殺傷力之槍枝攜至現場，並持以射擊，
    對他人之生命、身體及社會治安均構成潛在之危險，罪質實
    非輕微；又本院業於110 年10月28日判處被告蔡元隆應執行
    有期徒刑6年6月、判處被告林坤標有期徒刑5年2月、判處被
    告陳冠閔有期徒刑5年1月、判處被告吳上恩應執行有期徒刑
    4年在案，事涉重刑，難保被告蔡元隆、林坤標、陳冠閔、
    吳上恩無棄保潛逃之可能；再審酌本件雖已審結，惟羈押之
    目的在保全刑事偵查、審判及執行之進行，並確保刑事偵查
    及審判機關得以依法從事犯罪事實之調查與認定，而本件宣
    判後，被告蔡元隆、林坤標、陳冠閔、吳上恩仍有提起上訴
    之可能，是被告蔡元隆、林坤標、陳冠閔、吳上恩羈押原因
    仍然存在，經訊問後，認被告蔡元隆、林坤標、陳冠閔、吳
    上恩皆有繼續羈押之必要，均應自110 年11 月20日起延長
    羈押2 月。
四、至被告蔡元隆、林坤標、陳冠閔、吳上恩及被告蔡元隆、林
    坤標、陳冠閔之選任辯護人於本院延長羈押訊問時，請求准
    予具保代替羈押，惟本院依據上述理由，認被告蔡元隆、林
    坤標、陳冠閔、吳上恩仍有繼續羈押之必要，且查無刑事訴
    訟法第114 條各款所示不得羈押之情形。而被告蔡元隆、林
    坤標、陳冠閔、吳上恩及渠等辯護人所述之家庭狀況，均非
    法定審酌被告蔡元隆、林坤標、陳冠閔、吳上恩是否應予繼
    續羈押之事項，亦難以被告蔡元隆、林坤標、陳冠閔、吳上
    恩所陳之家庭狀況，據以推認被告蔡元隆、林坤標、陳冠閔
    、吳上恩即無逃匿而規避刑事審判、執行之虞。從而，被告
    蔡元隆、林坤標、陳冠閔、吳上恩及渠等辯護人上開請求，
    均礙難准許，併此敘明。
五、依刑事訴訟法第108 條第1 項但書、第5 項、第220 條，刑
    事妥速審判法第5條第2項，裁定如主文。
中　　華　　民　　國　　110 　年　　11　　月　　10　　日
                  刑事第十五庭  審判長法　官 簡佩珺
　　　　　　　　　                    法  官 張雅涵
　　　　　　　　　                    法  官 鄭咏欣
以上正本證明與原本無異。
如不服本裁定，應於收受送達後5日內向本院提出抗告狀。（應
附繕本）
　　　　　　　　　　　　　　　　　　　書記官 陳玲誼
中　　華　　民　　國　　110 　年　　11　　月　　10　　日